最高法院刑事判決　　　　　　　　　　　　　　　八十八年度台上字第五七四五號
　　上訴人　甲○○
右上訴人因盜匪案件，不服台灣高等法院高雄分院中華民國八十六年九月十七日第二
審判決（八十六年度上訴字第一四○八號，起訴案號：台灣高雄地方法院檢察署八十
五年度偵字第二七三二七號 )，提起上訴，本院判決如左：
　　主  文
上訴駁回。
    理  由
按刑事訴訟法第三百七十七條規定，上訴於第三審法院，非以判決違背法令為理由，
不得為之。是提起第三審上訴，應以原判決違背法令為理由，係屬法定要件。如果上
訴理由狀並未依據卷內訴訟資料，具體指摘原判決不適用何種法則或如何適用不當，
或所指摘原判決違法情事，顯與法律規定得為第三審上訴理由之違法情形，不相適合
時，均應認其上訴為違背法律上之程式，予以駁回。本件上訴人甲○○上訴意旨略稱
：(一)、原判決依上訴人在警訊及偵查中之白白及王金順之供述，認定上訴人為本件強
盜之策劃人，並言明事成後抽取二成代價。惟共犯曾亞民於警訊供稱本件強盜係王金
順提議，王金順亦不否認邀約曾亞民竊取林秀娥之財物；且上訴人與曾亞民、王金順
所供如何分贓，均不相同。(二)、曾亞民係民國八十五年十一月十九日始經警查獲，其
行搶林秀娥時，何以需要跑路費用，上訴人何時向王金順借錢，金額若干，為何以行
搶所得之報酬抵償，原審均未究明。(三)、上訴人究竟何時、何地與何人策劃強盜，為
何曾亞民供稱係王金順提議犯罪，當初是否為竊盜，再由偷變搶，上訴人事後分得若
干贓物，究係抵償曾亞民或王金順之債務，原審亦未予以調查云云。
惟查原審撤銷第一審關於上訴人部分之不當判決，改判論處上訴人共同意圖為自己不
法之所有，以強暴致使不能抗拒，而取他人之物罪刑，已敘明所憑之證據及認定之理
由；而認定事實與證據取捨，乃事實審法院之職權，苟其證據之取捨及事實之認定，
不違背經驗法則與論理法則，即不容任意指摘為違法，而執為上訴第三審之理由。原
判決依據卷證資料，認定上訴人知悉曾亞民、王金順 (均已判刑確定) 犯強劫罪多次
，竟提供林秀娥之住處、生活及財物狀況，策劃搶劫，推由曾亞民、王金順於八十五
年六月二十六日二十一時許，侵入高雄市○○區○○路十五巷三號，戴口罩矇面，分
持西瓜刀及玩具手槍抵住林秀娥，致使不能抗拒，強取其金項鍊一條、金戒指一只、
勞力士女錶一只及行動電話一具等情。已敘明上開事實，業據上訴人於警訊及偵查中
坦承不諱，核與王金順、曾亞民供述之情節相符，並經林秀娥指訴甚詳，復有贓物領
據可稽。而上訴人之警訊筆錄，係依其自由意思陳述據實製作，並無非法取供之情事
，亦經警員陳聖明證述屬實。因認上訴人之犯行明確，為其所憑之證據及認定之理由
。並以上訴人辯稱伊未策劃行搶林秀娥，警訊中之供述係警方逼迫云云，為不足採；
證人謝鴻益證稱上訴人未參與強盜云云，亦不能執為其有利之證明，已於理由內詳加
敘明及指駁。經核所為論敘，均與卷內證據資料相符，從形式上觀察，並無違背法令
情形存在。按刑事訴訟法第三百七十九條第十款所稱應調查之證據，係指與待證事實
有重要關係，在客觀上認為應行調查者而言。原判決依憑上訴人在警訊及偵查中之自
白，及共犯王金順、曾亞民之供述為其有罪證據之一，既已說明斟酌取捨之理由，核
屬事實審法院採證認事職權之適法行使，不得漫指為違法。至上訴人究係何時、何地
及如何謀議強盜等犯罪細節，並非強盜罪之構成要件事實，亦非法院認定事實及適用
法律之基礎；而上訴人分得若干贓物，是否以之抵償曾亞民或王金順之債務，則屬犯
罪後處分贓物之行為，亦於犯罪之成立不生影響；又曾亞民何以需要跑路費用，上訴
人何時向王金順借錢，金額若干，為何以行搶所得之報酬抵償，尤屬無關犯罪之枝節
問題，客觀上均無調查之必要性，原審未為無益之調查，自無應於審判期日調查之證
據而未予調查之之違法情形。上訴意旨所稱各節，均未依據卷內訴訟資料，具體指摘
原判決究竟如何違背法令，徒就原判決已說明之事項，或原審採證認事職權之行使，
任意指摘，並為單純事實上之爭執，與法律規定得為第三審上訴理由之違法情形，不
相適合，其上訴違背法律上之程式，應予駁回。
據上論結，應依刑事訴訟法第三百九十五條前段，判決如主文。
中      華      民      國    八十八    年      十      月     十四     日
                              最高法院刑事第十一庭
                                  審判長法官  陳  炳  煌
                                        法官  陳  正  庸
                                        法官  陳  世  雄
                                        法官  陳  東  誥
                                        法官  張  春  福
      右正本證明與原本無異
                                              書  記  官
中      華      民      國    八十八    年      十      月     十九     日
